臺灣板橋地方法院民事判決　　　　　　　　96年度訴字第71號
原　　　告　花蓮區中小企業銀行股份有限公司
法定代理人　甲○○
訴訟代理人　戊○○
被　　　告　乙○○
　　　　　　丁○○
兼　共　同
訴訟代理人　丙○○
上列當事人間請求返還消費借貸款事件，經本院於民國96年2 月
5 日言詞辯論終結，判決如下：
    主  文
被告應連帶給付原告新臺幣壹佰零壹萬零柒佰柒拾元，及自民國
九十四年四月二十六日起至清償日止，按週年利率百分之十六點
五計算之利息，暨自民國九十四年五月二十七日起至清償日止，
逾期在六個月以內者，按上開利率百分之十，逾期超過六個月以
上者，按上開利率百分之二十計算之違約金。
訴訟費用由被告連帶負擔。
本判決於原告以新臺幣參拾參萬柒仟元為被告供擔保後得假執行
。
    事實及理由
一、按當事人得以合意定第一審管轄法院。但以關於由一定法律
    關係而生之訴訟為限。民事訴訟法第24條第1 項定有明文。
    兩造簽立之授信約定書第11條約明由本院為第一審管轄法院
    ，有授信約定書影本1 紙附卷可稽（本院卷第5 頁背面），
    本院自得就本件消費借貸法律關係管轄並審理之。
二、原告主張：
（一）緣被告丙○○邀同被告乙○○、丁○○為連帶保證人於民
      國92年8 月26日向原告借款新台幣200 萬元，約定到期日
      為95年8 月26日，利息按年利率16.5% 計付；遲延給付時
      ，除依上開利率計息外，其逾期在6 個月以內部份，依上
      開利率10% ，超過6 個月以上者，就超過部份，按上開利
      率20% 計付違約金。
（二）詎料被告丙○○未依約履行，本件借款除獲償本金989,23
      0 元及至94年4 月25日止之利息外，其餘部分迄未受償，
      迭經原告催討，均無效果。依授信約定書第5 條規定，本
      借款視為全部到期，被告應立即連帶清償全部債務。為此
      ，聲明：被告應連帶給付原告1,010,770 元及自94年4 月
      26 日 起至清償日止按週年利率16.5% 計算之利息，並自
      94 年5月27日起至清償日止，其逾期在6 個月以內部份，
      按上開利率10% ，逾期在6 個月以上者，就超過部分，按
      上開利率20% 計付違約金，並願供擔保請准宣告假執行。
三、被告自認原告之主張為真正，惟聲明駁回原告之訴。
四、得心證之理由：
（一）原告主張上開事實，業據提出借款契約（含授信約定書）
      1 紙、匯款申請書（代收入傳票）影本1 紙、放款貸放傳
      票影本1 紙、轉帳收入傳票影本1 紙、取款憑條影本1 紙
      、放款戶授信明細查詢單3 紙為證（本院卷第5 頁正反面
      、第20至26頁），被告自認為真，且核上開借款契約係經
      被告分別在借款人欄、連帶保證人欄與立約定書人欄簽名
      蓋章，自堪信為真實。
（二）按借用人應於約定期限內，返還與借用物種類、品質、數
      量相同之物，民法第478 條定有明文。原告主張被告丙○
      ○未依約還款之事實，已如前述，則被告自應連帶負清償
      之責。從而，原告依消費借貸及連帶保證之法律關係，請
      求被告連帶給付1,010,770 元，及自94年4 月26日起至清
      償日止，按週年利率16.5% 計算之利息，暨自94年5 月27
      日起至清償日止，逾期在6 個月以內者，按上開利率10%
      ，逾期超過6 個月以上者，按上開利率20% 計算之違約金
      ，為有理由，應予准許。
四、假執行之宣告：
    原告陳明願供擔保以代釋明聲請宣告假執行，核無不合，爰
    酌定相當之擔保金額，予以准許。
五、訴訟費用負擔之依據：民事訴訟法第85條第2項。
中　　華　　民　　國　　96　　年　　3 　　月　　9 　　日
                  民事第二庭    法　官　徐福晉
以上正本係照原本作成
如對本判決上訴，須於判決送達後20日內向本院提出上訴狀
中　　華　　民　　國　　96　　年　　3 　　月　　9 　　日
                            書記官　蕭佩宜
